# 旅游景区开发经营权的会计确认与计量问题

提问人：jizhaoman 时间：2015-08-10 16:23:00
陈版主： 你好。 请问旅游景区开发经营权（与当地政府签订开发合同，当地政府授予此公司 50 年的独立开发经营权，包括景点设置权、招商引资权、自主经营权等），公司按年支付租金费用。 请问陈老师 1 、此开发经营权是否满足资产的概念，能否确认为资产？
2 、如果满足资产的概念，那么如何计量的问题，是按 50 年租金折现?还是此经营权未开收益折现？该公司股权转让时有过评估，即按收益折现。 谢谢

回答人：chenyiwei
该景区开发如果预计可以盈利的，则满足资产定义，符合确认为无形资产的条件。其初始计量应按成本，即未来 50 年租金的折现值，同时将需支付的租金的折现值确认为等额的负债。按未来收益的折现值属于公允价值，不应用于会计上的初始计量和后续计量，但可用于在存续期间的减值测试。

提问人：zhs7403 时间：2015-08-10 20:06:46
陈老师“按未来收益的折现值属于公允价值，不应用于会计上的初始计量和后续计量，但可用于在存续期间的减值测试”。您指的是什么？您是说这个无形资产 50 年不摊销只能减值测试？ 6 号准则有类似规定？还是我理解错了您的意思？

回答人：chenyiwei
我说的仅针对初始计量。该经营权有确定的使用寿命，自然应当摊销，不能只做减值测试。

提问人：zengfengxia 时间：2015-08-14 11:37:54
请教陈版，讲解 2010 第 102 页，“内部产生的品牌、报刊名、刊头、客户名单和实质上类似的项目的支出，由于不能与整个业务开发成本区分开来。因此，这类项目不应确认为无形资产。”这句话应如何理解？ 是不是仅限于原持有方不能确认，如果收购方取得此类项目，是不是存在可以确认为无形资产的可能？ 假设在收购作价时能够对其价值单独辨认。

回答人：chenyiwei
对原持有方而言，这些无形资产是内部形成的，因此在其报表上不能确认为资产。但对于购买方而言，其取得成本是可以可靠计量的，也符合无形资产定义和确认条件，所以可以单独确认为无形资产。